【裁判字號】    95,重訴,121
【裁判日期】    950328
【裁判案由】    侵權行為損害賠償
【裁判全文】
臺灣板橋地方法院民事裁定             95年度重訴字第121號
原      告  富邦產物保險股份有限公司
法定代理人  乙○○
原      告  新光產物保險股份有限公司
法定代理人  丁○○
原      告  新安東京海上產物保險股份有限公司
法定代理人  寅○○
原      告  中國產物保險股份有限公司
法定代理人  甲○○
原      告  華南產物保險股份有限公司
法定代理人  癸○○
原      告  美商美國環球產物保險股份有限公司
法定代理人  戊○○
原      告  臺灣產物保險股份有限公司
法定代理人  丑○○
原      告  國泰世紀產物保險股份有限公司
法定代理人  子○○
原      告  友聯產物保險股份有限公司
法定代理人  辛○○
原      告  太平產物保險股份有限公司
法定代理人  丙○○
原      告  泰安產物保險股份有限公司
法定代理人  壬○○
原      告  明台產物保險股份有限公司
法定代理人  己○○
共      同
訴訟代理人  廖世昌  律師
            陳岳瑜  律師
被      告  宜輝實業股份有限公司
兼  法  定
代  理  人  庚○○
上列當事人間請求損害賠償事件，本院裁定如下：
    主  文
本件移送臺灣臺北地方法院。
    理  由
一、按當事人得以合意定第一審管轄法院；對於同一被告之數宗
    訴訟，除定有專屬管轄者外，得向就其中一訴訟有管轄權之
    法院合併提起之，民事訴訟法第24條第1 項前段、第248 條
    前段分別定有明文。次按訴訟之全部或一部，法院認為無管
    轄權者，依原告聲請或依職權以裁定移送於其管轄法院，民
    事訴訟法第28條第1 項亦有明文。
二、本件原告起訴，係主張：原告富邦產物保險股份有限公司（
    下稱富邦產物保險公司）、新光產物保險股份有限公司（下
    稱新光產物保險公司）、新安東京海上產物保險股份有限公
    司（下稱新安產物保險公司）、中國產物保險股份有限公司
    、華南產物保險股份有限公司、美商美國環球產物保險股份
    有限公司、臺灣產物保險股份有限公司、國泰世紀產物保險
    股份有限公司等8 家保險公司，共同承保訴外人宇瞻科技股
    份有限公司（下稱宇瞻公司）之商業火災險附加竊盜險（上
    開原告下均簡稱：原告富邦產物保險公司等8 家承保宇瞻案
    之保險公司），而原告富邦產物保險公司、新光產物保險公
    司、新安產物保險公司、友聯產物保險股份有限公司、太平
    產物保險股份有限公司、泰安產物保險股份有限公司、明台
    產物保險股份有限公司等7 家保險公司，則共同承保訴外人
    勤茂資通科技股份有限公司（下稱勤茂公司）之商業火災險
    附加竊盜險（上開原告下均簡稱：原告富邦產物保險公司等
    7 家承保勤茂案之保險公司）；宇瞻公司及勤茂公司分別將
    本件保險標的物（即記憶體模組）交由被告宜輝實業股份有
    限公司（下稱宜輝公司）代工，並由宜輝公司負保管之責，
    其中宇瞻公司與被告宜輝公司所簽訂之契約，並由被告庚○
    ○擔任被告宜輝公司之連帶保證人；詎被告宜輝公司於保管
    期間，因保管不當，致本件保險標的物遭第三人竊取，原告
    富邦產物保險公司等8 家承保宇瞻案之保險公司，已依約定
    比例理賠宇瞻公司，而原告富邦產物保險公司等7 家承保勤
    茂案之保險公司，亦已依約定比例理賠勤茂公司，依保險法
    第53條第1 項保險代位之規定，及民法債權讓與之法律關係
    ，原告已分別取得於其理賠範圍內宇瞻公司、勤茂公司對於
    被告宜輝公司之債務不履行損害賠償請求權，及宇瞻公司基
    於連帶保證約定對於被告庚○○之請求權；爰依保險代位、
    債權讓與、債務不履行、連帶保證之法律關係，請求被告為
    賠償等語。經查，依卷附原告所提出宇瞻公司與被告宜輝公
    司（及被告庚○○）所簽定之委託加工合約書，其第20條已
    明文約定因該合約而涉訟時，雙方合意以臺灣臺北地方法院
    為第一審管轄法院，而依卷附原告所提出勤茂公司與被告宜
    輝公司所簽定之加工承攬合約書，其第15條亦明文約定因該
    合約而涉訟時，雙方合意以臺灣新竹地方法院為第一審管轄
    法院；本件原告主張其依保險代位、債權讓與之法律關係，
    分別受讓宇瞻公司、勤茂公司對於被告宜輝公司及被告庚○
    ○之債務不履行損害賠償請求權、連帶保證債務履行請求權
    ，自亦應受上開管轄合意約定之拘束（最高法院87年度臺抗
    字第630 號裁定意旨參照），本院對之並無管轄權；茲原告
    向無管轄權之本院起訴，顯係違誤，爰依民事訴訟法第24條
    第1 項前段、第248 條前段規定，依職權將本件移送於該管
    轄法院。
三、依首開條文規定，裁定如主文。
中    華    民    國    95    年    3     月    28    日
                  民事第二庭  法  官  劉景宜
以上正本證明與原本無異
如對本裁定抗告須於裁定送達後10日內向本院提出抗告狀，並應
繳納抗告費新台幣1,000元整。
中    華    民    國    95    年    3     月    28    日
                              書記官  郭南宏


司法院資訊處製作；財團法人民間司法改革基金會備份。
